臺灣高等法院刑事判決　　　　　　　 100年度上訴字第3198號
上　訴　人
即　被　告　謝宗亨
上列上訴人因違反槍砲彈藥刀械管制條例案件，不服臺灣臺北地
方法院100 年度訴字第952 號，中華民國100 年10月7 日第一審
判決（起訴案號：臺灣臺北地方法院檢察署100 年度偵字第1178
2 號），提起上訴，本院判決如下：
    主  文
上訴駁回。
    事  實
一、謝宗亨於民國87年間，因毒品案件，經本院分別判處有期徒
    刑7 年2 月、7 月，應執行有期徒刑7 年7 月確定；於88年
    間，因毒品案件，經臺灣板橋地方法院分別判處有期徒刑8
    月、4 月，應執行有期徒刑10月確定；又因偽造文書案件，
    經本院判處有期徒刑6 月確定，於91年間，因毒品案件，經
    臺灣板橋地方法院判處有期徒刑8 月確定；又因詐欺、偽造
    文書案件，經原審法院分別判處有期徒刑4 月、4 月，應執
    行有期徒刑6 月確定；嗣上開各罪符合減刑條例規定的部分
    另經法院裁定減刑後，併定應執行刑為7 年9 月，於97年6
    月20日因縮短刑期假釋出監，於99年3 月26日（起訴書誤載
    為99年4 月26日）假釋期滿未經撤銷假釋，前揭未執行之徒
    刑以已執行完畢論。猶不知悔改，明知未經許可，不得持有
    具有殺傷力之子彈，竟未經許可，於99年11月間某日時，在
    臺北市萬華區某處，自真實姓名年籍不詳綽號「駱駝」之友
    人受讓具有殺傷力、口徑9mm 之制式子彈3 顆而持有之，並
    放置於其位在臺北市萬華區○○○路○ 段237 號4 樓住處內
    。嗣於100 年5 月12日4 時20分許，為警持搜索票在上址查
    獲，始悉上情。
二、案經新北市政府警察局刑事警察大隊報告臺灣臺北地方法院
    檢察署檢察官偵查起訴。
    理  由
一、按被告以外之人於審判外之言詞或書面陳述，除法律有規定
    者外，不得作為證據，刑事訴訟法第159 條第1 項固有明文
    ；惟被告以外之人於審判外之陳述，雖不符同法第159 條之
    1 至之4 規定，而經當事人於審判程序同意作為證據，法院
    審酌該言詞陳述或書面陳述作成時之情況，認為適當者，亦
    得為證據。又當事人、代理人或辯護人於法院調查證據時，
    知有第159 條第1 項不得為證據之情形，而未於言詞辯論終
    結前聲明異議者，視為有前項之同意，同法第159 條之5 亦
    定有明文。本件檢察官、被告於本院審判程序中，對於本案
    相關具傳聞性質之證據資料之證據能力，均表示無意見，且
    迄於言詞辯論終結前亦未聲明異議。本院審酌證據資料作成
    時之情況，核無違法取證或其他瑕疵，證據力亦無明顯過低
    之情形，認為以之作為證據為適當，是依刑事訴訟法第159
    條之5 規定，自均得作為證據。
二、訊據上訴人即被告謝宗亨對於上揭事實坦承不諱，復有扣案
    子彈3 顆可佐，又該扣案之3 顆子彈，經送請內政部警政署
    刑事警察局驗鑑後，認為均係口徑9 mm，且具有殺傷力之制
    式子彈，有該局100 年6 月30日刑鑑字第1000070523號鑑定
    書可按，被告自白應與事實相符。
三、核被告所為，係犯槍砲彈藥刀械管制條例第12條第4 項之未
    經許可持有子彈罪。被告有如前述犯罪科刑及執行之紀錄，
    有本院被告前案紀錄表在卷可稽，其假釋期滿未經撤銷，未
    執行之刑依刑法第79條第1 項之規定，以已執行論，是被告
    於有期徒刑執行完畢後5 年內，故意再犯本件有期徒刑以上
    之罪，應依刑法第47條第1 項之規定，論以累犯，並加重其
    刑。
四、原審審理後，認被告犯未經許可持有子彈罪，適用槍砲彈藥
    刀械管制條例第12條第4 項，刑法第11條、第47條第1 項等
    規定，並審酌被告持有子彈時間長達半年之久，對於社會治
    安及人身安全造成潛在之危害甚鉅，且被告有如前述刑事前
    案紀錄，於假釋期滿未幾即再犯本案，顯見輕度得易科罰金
    之量刑已無法收受矯治之效，但念及卷內並無事證證明被告
    有持以為其他實害罪行等一切情狀，量處有期徒刑八月，併
    科罰金新臺幣三萬元，並就罰金部分諭知易服勞役以新臺幣
    壹仟元折算壹日；另說明被告為警查獲之制式子彈3 顆，除
    其中1 顆業經鑑定試射已不具有子彈之完整結構，並喪失其
    效能，不具殺傷力，不予宣告沒收外，其餘2 顆，均屬違禁
    物，應依刑法第38條第1 項第1 款之規定宣告沒收。核其認
    事用法，均無違誤，量刑亦屬妥適，自應予以維持；被告上
    訴意旨略以：100 年5 月12日下午2 時10分許，在新北市○
    ○區○○路四段282 號微風飯店前為警盤查，上訴人並非現
    行犯，警方之無令狀拘捕係依何法令，原判決理由未予說明
    云云，指摘原判決不當，惟查，本件查獲過程係新北市政府
    警察局刑事警察大隊持臺灣臺北地方法院100 年聲搜字第00
    0701號搜索票，於100 年5 月12日下午4 時20分許，在臺北
    市萬華區○○○路○ 段237 號4 樓，而查扣上開子彈，此有
    搜索票及搜索扣押筆錄影本在卷可稽（見偵卷第9 、15頁）
    ，被告上訴意旨容有誤會，其上訴為無理由，應予駁回。
據上論斷，應依刑事訴訟法第368條，判決如主文。
本案經檢察官吳國南到庭執行職務。
中    華    民    國   100    年    12    月    13    日
                  刑事第一庭審判長法  官  葉騰瑞
                                  法  官  莊明彰
                                  法  官  彭政章
以上正本證明與原本無異。
如不服本判決，應於收受送達後10日內向本院提出上訴書狀，其
未敘述上訴之理由者並得於提起上訴後10日內向本院補提理由書
（均須按他造當事人之人數附繕本）「切勿逕送上級法院」。
                                  書記官  杜宜寧
中    華    民    國   100    年    12    月    13    日
附錄本案論罪科刑法條全文：
槍砲彈藥刀械管制條例第12條
未經許可，製造、販賣或運輸子彈者，處1 年以上7 年以下有期
徒刑，併科新台幣500 萬元以下罰金。
未經許可，轉讓、出租或出借子彈者，處6 月以上5 年以下有期
徒刑，併科新台幣300 萬元以下罰金。
意圖供自己或他人犯罪之用，而犯前二項之罪者，處3 年以上10
年以下有期徒刑，併科新台幣700 萬元以下罰金。
未經許可，持有、寄藏或意圖販賣而陳列子彈者，處5 年以下有
期徒刑，併科新台幣300 萬元以下罰金。
第1 項至第3 項之未遂犯罰之。